臺灣高等法院臺中分院刑事裁定　　　　　　　　　　九十一年度交抗字第四三六號
　　抗告人即
　　受處分人　甲○○
右抗告人因違反道路交通管理處罰條例案件，不服臺灣台中地方法院中華民國九十一
年四月三十日裁定（九十一年度交聲字第一五一號），提起抗告，本院裁定如左：
      主  文
抗告駁回。
      理  由
一、本件抗告意旨略以：查雅苑餐廳係屬營業消費之場所，經其詢問餐廳之老闆羅香
    蘭稱其停車場係屬私人用地，乃提供前來消費之客人停放車輛，並非毫無限制任
    何人都可以停放，非屬道路交通管理處罰條例所定「道路」之範疇。警員石純德
    並非餐廳負責人，故其證述「該餐廳根本沒有收費，任何人都可以停」云云，並
    非事實等語。
二、按汽車駕駛人駕駛汽車經測試檢定有酒精濃度超過規定標準情形者，處新台幣一
    萬五千元以上六萬元以下罰鍰，並吊扣駕駛執照一年，道路交通管理處罰條例第
    三十五條定有明文。復依違反道路交通管理事件統一裁罰標準表規定，小型車駕
    駛人其吐氣所含酒精濃度超過每公升零點五五毫克以上，並於應到案日期前到案
    者，處罰鍰新台幣四萬九千五百元，並吊扣駕駛執照一年。
三、原審裁定以：本件異議人劉萬信於前揭時地遭警攔阻並施以酒精測試達零點七四
    ＭＧ／Ｌ，異議人亦自承當時確有飲酒並有移動車輛之事實，業據證人即執勤員
    警石純德於本院調查中結證屬實，並開具中市警交字第ＧＢ四八九五七號舉
    發違反道路交通管理事件通知單。雖異議人辯稱：「當時是於停車場內移動車輛
    ，並非行至「道路」之範圍，既非在道路上因交通事故所生之事件，即無道路交
    通管理處罰條例之適用餘地」。惟查：（一）依道路交通管理處罰條例第三條規
    定「道路」係指：公路、街道、巷弄、廣場、騎樓、走廊或其他供公眾通行之地
    。關於本件之違規地點位於台中市○○路雅苑餐廳之停車場，依證人石純德於本
    院調查庭中證述：「該餐廳根本沒有收費，任何人都可以停」，意即公眾車輛均
    可自由進出通行，且亦無對使用人資格加以限制，則該停車場縱非屬公有，然既
    係可供公眾通行之地，於該上所發生違反道路交通安全規則之事項，自係與公共
    交通安全有關之事項，而屬道路交通管理處罰條例之管轄事項，殊無得以豁免之
    理。聲請人徒執交通部八十四年十一月二十八日交路字（８４）第四八六
    號函，以爭執本件違規事實係非在「道路」上因交通事故所生之事件云云，殊無
    足採。（二）異議人聲稱其移動車輛，讓被擋住之車輛得以出來而已，並無行走
    之意，是異議人亦不否認有「移動」車輛之事實，故異議人已具有操縱駕馭車輛
    之客觀事實，並非以異議人主觀認定無「離去」之意圖而認定其「非駕駛」。因
    認原處分機關交通部公路局台中區監理所據以援引前揭規定裁處抗告人罰鍰新台
    幣四萬九千五百元，並吊扣駕駛執照一年，於法並無不當。而認抗告人之異議為
    無理由，予以駁回，經核並無違誤。抗告意旨所稱據餐廳老闆謂該餐廳停車場係
    供消費之客人停車之用，非任何人皆得使用云云，縱令屬實，惟既係供不特定之
    消費客人停車使用，仍不失為供公眾通行之地而屬道路交通管理處罰條例第三條
    規定「道路」之範疇，故本件抗告為無理由，應予駁回。
四、據上論結，應依道路交通案件處理辦法第二十六條，刑事訴訟法第四百十二條，
    裁定如主文。
中      華      民      國      九十一  年      六      月      二十八  日
      臺灣高等法院臺中分院刑事第六庭
                                      審判長法  官  李  文  雄
                                            法  官  陳  嘉  雄
                                            法  官  邱  顯  祥
右正本證明與原本無異。
不得再抗告。
                                            書記官  陳  美  利
中      華      民      國      九十一  年      七      月      一      日
                                                                        Ａ
